【裁判字號】    97,交抗,972
【裁判日期】    970731
【裁判案由】    違反道路交通管理處罰條例
【裁判全文】
臺灣高等法院交通事件裁定             97年度交抗字第972號
抗  告  人
即受處分人  甲○○
上列抗告人因違反道路交通管理處罰條例案件，不服台灣板橋地
方法院，中華民國97年6月17日所為裁定（97年度交聲字第668號
），提起抗告，本院裁定如下：
    主  文
抗告駁回。
    理  由
一、按汽車（包括機器腳踏車）駕駛人，行經有燈光號誌管制之
    交岔路口闖紅燈者，處新臺幣（下同）一千八百元以上五千
    四百元以下罰鍰。又汽車駕駛人違反本條例第五十三條規定
    者，除依原條款處罰鍰外，並予記違規點數三點，道路交通
    管理處罰條例第五十三條第一項、第六十三條第一項第三款
    分別定有明文。
二、交通部公路總局台北區監理所板橋監理站處分意旨略以：受
    處分人甲○○（下稱受處分人）於民國（下同）九十七年二
    月二十五日十九時二十六分許，駕駛車號ＡＧ六一二六八號
    重型機車，途經有燈光號誌管制之臺北縣新莊市○○路、新
    莊路口附近，自瓊泰路闖越紅燈左轉新莊路，經臺北縣政府
    警察局新莊分局新莊派出所執勤員警當場攔停掣單舉發。受
    處分人於應到案日期前提出申訴，原處分機關即交通部公路
    總局台北區監理所板橋監理站函請舉發機關調查結果，仍認
    受處分人有上開闖紅燈左轉之違規行為，乃依道路交通管理
    處罰條例第五十三條第一項、第六十三條第一項第三款（原
    裁決書漏未記載第一項第三款，惟不影響其裁決效力）及違
    反道路交通管理事件統一裁罰基準表規定，裁處罰鍰新台幣
    （下同）一千八百元，並記違規點數三點。
三、異議意旨略以：本件執勤員警拍照時站立位置，並無法判別
    瓊泰路左轉進新莊路之機車實際左轉情形，何能明確認定受
    處分人有闖越紅燈之違規行為，又警察值勤目的係為預防犯
    罪或違規，而非等待犯罪或違規，如欲遏止路人於該路口闖
    紅燈，應站立於路口明顯處云云。
四、原裁定以：受處分人上開違規行為，業經臺北縣政府警察局
    新莊分局新莊派出所執勤員警當場攔停掣單舉發，並經舉發
    單位查處屬實，有臺北縣政府警察局九十七年二月二十五日
    北縣警交字第Ｃ00000000號舉發違反道路交通管理
    事件通知單影本在卷為憑及臺北縣政府警察局新莊分局九十
    七年三月十九日北縣警新交字第０九七００一０二０四號書
    函影本附卷可參。又受處分人於卷附違規案件陳述書內並未
    爭執當時上開路口燈號係為紅燈之事實，且坦承有自上開路
    口騎車轉彎至新莊路，而其所陳騎車路徑，並觀諸上開陳述
    書受處分人繪製之現場及行車路徑圖，與本件舉發通知單記
    載受處分人之行車路徑相符。另依受處分人提出之現場照片
    所示，當時執勤員警所在位置，確可清楚辨明該路口燈光號
    誌變換及車輛違規情形，並無誤判之虞。再者，本件舉發員
    警與受處分人素不相識，亦無任何嫌隙，應無虛構違規事實
    以陷害受處分人之虞。此外，復無任何證據可證舉發員警有
    捏造事實違法取締之不法情事，而受處分人亦未提出具體證
    據以供調查，且舉發員警本於維護交通秩序、安全職責所為
    之取締，當屬合法、正確之舉發，受處分人上開所辯，尚無
    足採。綜上所述，本件事證明確，受處分人駕車途經有燈光
    號誌管制之交岔路口闖紅燈左轉之違規事實，堪以認定。原
    處分機關援引前開規定，裁處受處分人罰鍰一千八百元，並
    記違規點數三點，尚屬適法，因認本件異議為無理由，予以
    駁回。經核尚無違誤。
五、抗告意旨略以：本件執勤員警拍照時站立位置，並無法判別
    瓊泰路左轉進新莊路之機車實際左轉情形，何能明確認定受
    處分人有闖越紅燈之違規行為，又倘受處分人有違規行為，
    何須一再提起救濟云云。
六、經查：依受處分人提出執勤員警站立位置往新莊路、瓊泰路
    口拍得之照片，前開違規地點四周並無障礙物，且非不能辨
    認該路口之紅綠燈號誌狀態，有該照片為憑（見原審卷第5
    頁），足見受處分人所辯：本件舉發員警並無法判別瓊泰路
    左轉進新莊路之機車實際左轉情形云云，無非空言，不足採
    信。又受處分人一再提起救濟，與是否無違規行為，並無直
    接關聯，尚難遽以推論受處分人無本件違規行為。至受處分
    人於前開違規案件陳述書內固陳稱：其如在瓊泰路口號誌為
    綠燈時左轉，因對向車輛前行，亦無法順利轉彎，須至瓊泰
    路口號誌為紅燈時，始能順利左轉新莊路，本件純屬燈號設
    置不當之問題，受處分人不應受罰云云，惟依前開違規案件
    陳述書內受處分人陳述之內容以及其繪製之現場圖觀之，受
    處分人當時係騎機車逆向行駛，始會在瓊泰路口號誌為綠燈
    而左轉時，受對向來車影響，本件並非號誌設置不當之問題
    ，殆無疑義。受處分人執此爭辯，亦無足取。抗告意旨，仍
    執陳詞，指摘原裁定不當，為無理由，應予駁回。
據上論斷，應依道路交通管理處罰條例第八十九條，道路交通案
件處理辦法第二十六條，刑事訴訟法第四百十二條，裁定如主文
。
中    華    民    國    97    年    7     月    31    日
                  刑事第十七庭  審判長法  官  趙功恆
                                      法  官  陳憲裕
                                      法  官  高明哲
以上正本證明與原本無異。
不得再抗告。
                                      書記官  梁淑時
中    華    民    國    97    年    7     月    31    日


司法院資訊處製作；財團法人民間司法改革基金會備份。
